臺灣高等法院臺中分院刑事裁定　　　　　100年度抗字第583號
抗　告　人
即　受刑人　李采琪
上列抗告人因犯竊盜等案件聲請定其應執行刑，不服臺灣南投地
方法院100年度審聲字第346號，中華民國100年6月17日第一審裁
定（聲請案號：臺灣南投地方法院檢察署100年度執聲字第201號
），提起抗告，本院裁定如下：
    主  文
抗告駁回。
    理  由
一、原裁定意旨略以：抗告人即受刑人李采琪（下稱抗告人）因
    犯竊盜等案件，分別經臺灣南投地方法院判處如附表所示之
    刑，均經分別確定在案，此有各該刑事判決書及臺灣高等法
    院被告前案紀錄表在卷可稽。茲檢察官聲請定其應執行之刑
    ，原審法院審核認聲請為正當，應定其應執行之刑等語。
二、抗告意旨略以：抗告人從沒要原審法院重審，請不要自作多
    情，急著搶奪審案權，因有他單位接手。抗告人多次提醒原
    審法院，伊擁有精神科永久重大傷病卡，但法官都置若罔聞
    ，提醒處理抗告人案件缺失的地方，法官也不設法補救，法
    官錯了不認錯，卻聯合各單位隱瞞錯誤，打擊、欺壓抗告人
    ，公理何在？希望還能找到內心存有一絲絲亮光的法官，敢
    面對真相，好恢復法院的清明等語。
三、按數罪併罰，有二裁判以上者，依刑法第51條規定，定其應
    執行刑；數罪併罰，分別宣告其罪之刑，依下列各款定其應
    執行者：宣告多數有期徒刑者，於各刑中之最長期以上，各
    刑合併之刑期以下，定其刑期。但不得逾30年。宣告多數拘
    役者，比照前款定其刑期。但不得逾120日。刑法第53條、
    第51條第5款、第6款分別定有明文。又按執行刑之量定，係
    事實審法院之職權，本有自由裁量之餘地，原裁定所定執行
    刑，倘未逾法定刑範圍，亦無明顯違背正義，要難指摘為不
    當（最高法院95年度台抗字第549號裁定意旨參照）。再按
    法律上屬於自由裁量之事項，有其外部性及內部性界限，並
    非概無拘束。依據法律之具體規定，法院應在其範圍選擇為
    適當之裁判者，為外部性界限；而法院為裁判時，應考量法
    律之目的，及法律秩序之理念所在者，為內部性界限。法院
    為裁判時，二者均不得有所踰越。在數罪併罰，有二裁判以
    上，定其應執行之刑時，固屬於法院自由裁量之事項，然仍
    應受前揭外部性界限及內部性界限之拘束（最高法院80年度
    台非字第473號判例、94年度台非字第233號判決意旨參照）
    。
四、經查：抗告人即受刑人李采琪因犯竊盜等案件，先後經臺灣
    南投地方法院各判處拘役20日、拘役20日，均經分別確定在
    案。揆諸前揭說明，應於各刑中之最長期以上（即拘役20日
    以上），各刑合併之刑期以下（即拘役40日以下），定其應
    執行之刑期；從而，原裁定就受刑人所犯如原裁定附表所示
    各罪，定其應執行之刑為拘役35日，既合於刑法第51條第5
    款、第6款規定所定之外部界限，復未逾自由裁量之內部界
    限，揆諸前揭說明，自難認原審法院就本件裁量權之行使，
    有何違法或不當之處。抗告意旨所稱從沒要原審法院重審云
    云，惟本件係因受刑人數罪併罰受有二裁判以上，檢察官聲
    請定其應執行之刑所為之裁定，並非重審，抗告意旨顯係誤
    解。至於抗告人稱有精神科永久重大傷病卡等情，乃屬事實
    審法院量刑審酌之事項，尚非判決確定後定應執行刑法院所
    得調查審酌之事項，抗告人執此指摘原裁定，亦屬誤會。抗
    告人其餘所述，亦未就原審法院所定之應執行刑具體指摘不
    服之理由，徒憑己見，任意指摘原裁定不當，與定應執行刑
    之要件均無涉。綜上所述，本件抗告為無理由，應予駁回。
據上論斷，依刑事訴訟法第412條，裁定如主文。
中    華    民    國  100     年    7     月    28    日
            刑事第五庭  審判長法  官  趙  春  碧
                              法  官  賴  恭  利
                              法  官  卓  進  仕
以上正本證明與原本無異。
不得再抗告。
                              書記官  郭  振  祥
中    華    民    國  100     年    7     月    28    日